【裁判字號】    89,訴,250
【裁判日期】    890320
【裁判案由】    毒品危害防制條例
【裁判全文】
臺灣高雄地方法院刑事判決                          八十九年度訴字第二五號
    公  訴  人  臺灣高雄地方法院檢察署檢察官
    被      告  甲○○
右列被告因違反毒品危害防制條例案件，經檢察官提起公訴（八十八年度偵字第二０
五六號），本院判決如左：
    主  文
甲○○施用第一級毒品，處有期徒刑捌月；又連續施用第二級毒品，處有期徒刑肆月
，安非他命壹包（驗前毛重貳點壹捌公克，驗後毛重貳點壹參公克）沒收銷燬之。應
執行有期徒刑拾月，安非他命壹包（驗前毛重貳點壹捌公克，驗後毛重貳點壹參公克
）沒收銷燬之。
    事  實
一、甲○○前因施用毒品案件，經依本院八十八年度毒聲字第五四０三號裁定送觀察
    、勒戒後，認無繼續施用毒品之傾向，由臺灣高雄地方法院檢察署檢察官於民國
    八十八年八月二十日以八十八年度毒偵字第三九號不起訴處分確定。詎甲○○復
    於八十八年九月二十二日晚上八時二十五分許查獲採尿前回溯二十四小時內某時
    ，在不詳處所，以不詳方法，施用第一級毒品海洛因一次；又另行起意，於同月
    二十一日中午某時，在高雄縣鳳山市五甲某處，將第二級毒品安非他命置於吸食
    器中，以火燒烤，吸食其煙霧之方式，施用第二級毒品安非他命一次。於同月二
    十二日晚上八時二十五分許，在高雄縣鳳山市○○路與南華路口統一超商前，為
    警查獲，並在其身上扣得安非他命一包（驗前毛重二點一八公克，驗後毛重二點
    一三公克）。嗣經依本院以八十八年度毒聲字第八一０三號裁定送勒戒處所觀察
    、勒戒後，經台灣高雄看守所附設勒戒處所評定有繼續施用毒品傾向。
二、案經高雄市政府警察局前鎮分局報請台灣高雄地方法院檢察署檢察官偵查起訴。
    理  由
一、訊據被告甲○○固坦承於右揭時地施用第二級毒品安非他命，惟矢口否認有施用
    第一級毒品海洛因之行為，辯稱：伊朋友有用香煙摻海洛因吸食，伊係吸到二手
    煙云云。惟查：
（一）被告於八十八年九月二十二日晚上八時二十五分許，為警查獲後所採集之尿液
      經檢驗結果，有嗎啡及甲基安非他命陽性反應，此有高雄市立凱旋醫院八十八
      年十月一日高市凱醫檢字第００三二六號尿液檢驗成績書一紙附卷可稽。而海
    洛因於人體內會代謝成嗎啡，因此涉嫌海洛因之吸食者係檢驗其尿液中之嗎啡
      反應，亦為該尿液檢驗成績書所敘明。堪認被告於八十八年九月二十二日晚上
      八時二十五分許查獲採尿前二十四小時內某時確有施用海洛因，及安非他命。
（二）至吸到二手煙是否致同室之他人於尿液驗出有嗎啡反應，業經台北榮民總醫院
      毒藥物諮詢中心函覆稱：有關吸入毒品之二手煙（即被動吸入）後，尿液是否
      能驗出該毒物的問題。據本科之經驗，尚無因被動吸入毒品而致尿液驗出的案
      例。另，經遍查相關文獻後，亦無嗎啡或海洛因之被動吸入研究報告，目前僅
      有被動吸入大麻之報告。而該項研究認為一般吸食方式之二手煙（即被動吸入
      大麻）並不會使免疫抗體方法之檢驗呈陽性反應等情，此有該院八十一年四月
      六日函在卷足憑。是被告所辯吸到摻有海洛因之二手煙，致尿液呈嗎啡反應云
      云，尚難採認。
（三）此外，並有被告所持有之安非他命一包扣案可稽，該晶體經送鑑定，以薄層色
      層分析法檢驗結果，有甲基安非他命成份（驗前毛重二點一八公克，驗後毛重
      二點一三公克），此有高雄醫學院附設中和紀念醫院八十九年三月七日編號Ｂ
      0000000號檢驗報告單足徵。是被告所持有者係安非他命至為明確。
（四）又查，被告前因施用毒品案件，經依本院八十八年度毒聲字第五四０三號裁定
      送觀察、勒戒後，認無繼續施用毒品之傾向，由臺灣高雄地方法院檢察署檢察
      官於八十八年八月二十日以八十八年度毒偵字第三九號不起訴處分確定，業經
      本院調取該卷核閱屬實，並有該不起訴處分書可按。其於不起訴處分後五年以
      內再犯毒品危害防制條例第十條施用毒品之罪，經裁定送觀察勒戒，認有繼續
      施用毒品傾向，此有本院以八十八年度毒聲字第八一０三號裁定及臺灣高雄看
      守所附設勒戒處所八十八年十二月二十日高所坤戒勒字第五三八三號函送之證
      明書一份可參。
（五）綜右所述，被告所辯顯係避罪卸責之詞，事證明確，其犯行洵堪認定。
二、按海洛因係第一級毒品，安非他命則為第二級毒品，毒品危害防制條例規定甚明
    ，被告分別施用之，所為係犯該條例第十條第一項之施用第一級毒品罪，及同條
    第二項之施用第二級毒品罪。被告意圖供自己施用，先後持有海洛因及安非他命
    ，本應論以持有罪，惟其持有後，進而施用，其持有之低度行為為施用之高度行
    為所吸收，不另論罪。所犯二罪犯意各別，行為互殊，應分論併罰。爰審酌被告
    前經檢察官依初次觀察、勒戒後，無繼續施用毒品之傾向為不起訴處分確定後，
    仍不知悔改、警惕，猶繼續施用毒品，本不宜寬貸，且犯後僅坦承施用安非他命
    ，否認施用海洛因，飾詞圖辯，未見悔意，惟其施用毒品僅戕害己身，未危及他
    人等一切情狀，量處如主文所示之刑，並定應執行之刑。又被告為警查獲時，曾
    當場在其身上扣得之安非他命一包，係第二級毒品，無論屬於被告與否，應依毒
    品危害防制條例第十八條第一項前段之規定宣告沒收並銷燬之。至被告施用毒品
    所用之器具，並未扣案，尚難認定係專供施用毒品之器具，而無其他用途，自非
    義務沒收之物，為免日後執行困難，爰不另為沒收之諭知。
據上論斷，應依刑事訴訟法第二百九十九條第一項前段，毒品危害防制條例第十條第
一項、第二項、第十八條第一項前段，刑法第十一條前段，第五十一條第五款，判決
如主文。
本案經檢察官秦德進到庭執行職務。
中      華      民      國      八十九      年      三      月    二十  日
                                  臺灣高雄地方法院刑事第二庭
                                      法  官 魏  式  璧
右正本證明與原本無異。
如不服本判決，應於判決送達後十日內，向本院提出上訴狀。
                                      書記官 蔡  善  賢
中      華      民      國     八十九       年      三      月    二十一日
附錄本罪論罪科刑法條：
毒品危害防制條例第十條：
施用第一級毒品者，處六月以上五年以下有期徒刑。
施用第二級毒品者，處三年以下有期徒刑。


司法院資訊處製作；財團法人民間司法改革基金會備份。
